【裁判字號】    89,台上,2584
【裁判日期】    890511
【裁判案由】    公共危險
【裁判全文】
最高法院刑事判決                              八十九年度台上字第二五八四號
    上  訴  人  甲○○
右上訴人因公共危險案件，不服台灣高等法院高雄分院中華民國八十七年三月十八日
第二審判決（八十六年度上訴字第二三九九號，起訴案號：台灣高雄地方法院檢察署
八十六年度偵字第一六五○○號），提起上訴，本院判決如左：
    主  文
原判決撤銷，發回台灣高等法院高雄分院。
    理  由
本件原判決認定上訴人甲○○曾在高雄市○○○路附近之三華ＫＴＶ上班而認識賴傳
富，並進而交往，嗣因懷疑賴傳富剪其住處電話線、監視其行動，並移情別戀，心生
不滿，為洩憤，竟於民國八十六年七月三日晚上八時許（原判決載為九時），趁賴傳
富外出，且大門未鎖之便，未經許可無故侵入高雄市左營區勵志新村六號賴傳富之住
處，以其所有之打火機點火燒燬賴傳富所有之襯衫二件、枕頭一個，並延燒室內牆壁
旁之矮櫃，致矮櫃右前方燻黑脫漆及門框上方微有燻黑，致生公共危險，適賴傳富鄰
居李台新返家發現上情，破門而入（賴傳富未對李台新提出毀損之告訴），發現上訴
人已將火澆熄，經李台新向警方報案而查獲。並扣得上訴人所有，供犯罪所用之打火
機一只等情，因而撤銷第一審科刑之判決，改判論處上訴人放火燒燬他人所有之襯衫
、枕頭，致生公共危險罪刑，固非無見。
惟查(一)刑法第一百七十五條第一項之法條，係採具體危險說，必行為人之放火行為致
生公共危險者，始屬相當，而此客觀危險之有無，應由事實審法院依據具體之事證，
本於經驗法則而為客觀之判斷，是上訴人放火之地點距房門、矮櫃多遠，附近有無易
燃物，相距多遠，襯衫、枕頭係依次引燃或一併點燃，何時取水滅火等項，均攸關公
共危險之認定，原審未詳細調查，具體說明，自無從為適用法律當否之判斷。(二)刑法
第三十八條第一項第二款所定，得以沒收之物品，以被告所有供犯罪所用之物為要件
。查上訴人於偵查中供明：「上開打火機不知是否我所有」（詳一審卷二十二頁），
於原審調查中供承：「上開打火機是在賴家拿的」（詳原審卷十八頁），則上開打火
機是否為上訴人所有尚欠明確，原判決遽為沒收之諭知，尚有未洽。上訴人上訴意旨
指摘原判決不當，尚非全無理由，應認有撤銷發回更審之原因。
據上論結，應依刑事訴訟法第三百九十七條、第四百零一條，判決如主文。
中      華      民      國    八十九    年      五      月     十一     日
                              最高法院刑事第十一庭
                                  審判長法官  莊  登  照
                                        法官  洪  明  輝
                                        法官  黃  一  鑫
                                        法官  林  秀  夫
                                        法官  郭  毓  洲
      右正本證明與原本無異
                                              書  記  官
中      華      民      國    八十九    年      五      月     十八     日


司法院資訊處製作；財團法人民間司法改革基金會備份。
